【裁判字號】    91,訴,2532
【裁判日期】    920123
【裁判案由】    毒品危害防制條例
【裁判全文】
臺灣板橋地方法院刑事判決                        九十一年度訴字第二五三二號
    公  訴  人  臺灣板橋地方法院檢察署檢察官
    被      告  甲○○  女  三.
右列被告因違反毒品危害防制條例案件，經檢察官提起公訴（九十一年度毒偵字第一
二七二號），本院判決如左：
    主  文
甲○○施用第一級毒品，累犯，處有期徒刑柒月。又施用第二級毒品，累犯，處有期
徒刑肆月。應執行有期徒刑玖月。
    事  實
一、甲○○（原名吳湘霞）於民國八十七年間因過失傷害案件，經台灣台北地方法院
    以八十六年度交易字第五四０號判處有期徒刑三月（起訴書誤載為三年），如易
    科罰金，以三百元折算一日，於八十七年九月十五日易科罰金執行完畢；復因施
    用第一級毒品案件，經臺灣板橋地方法院檢察署檢察官向本院聲請裁定送觀察、
    勒戒，經本院裁定送觀察、勒戒後，認有繼續施用毒品之傾向，再由臺灣板橋地
    方法院檢察署檢察官向本院聲請裁定令入戒治處所施以強制戒治一年，嗣停止戒
    治交付保護管束，於保護管束期間期滿，由臺灣板橋地方法院檢察署檢察官於八
    十九年十月六日以八十九年度戒毒偵字第六九０號不起訴處分確定。詎甲○○猶
    不知悔改，復基於概括犯意，先後於九十年四月二十六日、四月二十七日，連續
    在臺北縣五股鄉○○路一三五巷十號七樓住處，連續以吸食器施用第二級毒品安
    非他命多次，施用頻率不定。嗣於九十年四月三十日下午六時四十分許，在上址
    為警查獲。嗣經本院以九十年度毒聲字第二三七二號裁定令入戒治處所施以強制
    戒治。其明知毒品危害防制條例業經總統於八十七年五月二十日以華總（一）字
    第八七○○○九九八六○號令修正公布，於同年五月二十二日生效，依該條例第
    二條第二項第一款、第二款之規定，將海洛英列為第一級毒品管理，安非他命列
    為第二級毒品管理，不得非法持有及施用。詎李麟台竟基於施用第一級毒品海洛
    因之犯意，於九十一年三月十七日上午十時三十分許（起訴書略載為三月中旬某
    日），在台北縣三峽鎮添福一二九號住處，以將毒品海洛英摻入香菸中再點燃吸
    聞之方式，非法施用毒品海洛因一次。又另行基於施用第二級毒品安非他命之犯
    意，於九十一年三月十七日上午十時三十分許（起訴書略載為三月中旬某日），
    在上址住處，以將毒品安非他命置於燈泡吸食器內，再點火加熱燒烤產生白煙吸
    聞之方式，非法施用第二級毒品安非他命一次。嗣於九十一年三月十七日中午十
    二時許，在台北縣三峽鎮添福一二九號為警查獲，並扣得其所有供施用之第一級
    毒品海洛因一包（扣得淨重０．二三公克，經取樣０．０一公克檢
            驗用罄，餘０．二二公克）、第二級毒品安非他命一包（毛重○‧三公
            克），及其叔叔陳明來（另案審理）所有之注射針筒二支、撈用吸管一
            支、分裝袋四十一個、吸食器一組。經台灣板橋地方法院檢察署檢察官
            聲請本院於九十一年五月十七日以九十一年度毒聲字第一五六一號裁定
            送台灣台北看守所附設勒戒處所觀察、勒戒後，認有繼續施用毒品之傾
            向。
二、案經台北縣政府警察局三峽分局報請台灣板橋地方法院檢察署檢察官偵查起訴。
    理  由
一、右揭犯罪事實，業據被告甲○○於本院審理中坦承不諱，且其為警查獲時採集之
    尿液，經檢驗結果，確呈甲基安非他命陽性反應，此有臺北市立療養院九十年五
    月八日煙毒尿液檢驗報告書乙紙附卷可稽。從而本件罪證明確，被告犯行應堪認
    定。
二、核被告甲○○所為，係犯毒品危害防制條例第十條第二項之施用第二級毒品罪。
    其非法持有第二級毒品安非他命之低度行為，已為渠進而施用之高度行為所吸收
    ，不復另論。被告先後多次施用第二級毒品，時間密接，觸犯構成要件相同之罪
    名，顯係基於概括犯意為之，應依刑法第五十六條連續犯之規定，以一罪論並加
    重其刑。又公訴人僅就被告於九十年四月三十日下午九時往前回溯九十六小時之
    施用安非他命犯行提起公訴，其餘部分未據起訴，惟未起訴部分與起訴部分有連
    續犯之裁判上一罪關係，為起訴效力所及，本院自得併予審究。又被告於八十七
    年間因過失傷害案件，經臺灣臺北地方法院判處有期徒刑三月確定，於八十七年
    九月十五日易科罰金執行完畢，有臺灣高等法院檢察署刑案紀錄簡覆表乙份附卷
    可證，其於有期徒刑執行完畢五年內再犯本罪，為累犯，爰依刑法第四十七條之
    規定，遞加重其刑。爰審酌被告之品行、犯罪之動機、目的、手段、施用安非他
    命之次數及犯罪後態度良好坦承犯行等一切情狀，量處如主文所示之刑，並諭知
    易科罰金之折算標準，以示懲儆。
一、訊據被告李麟台對於右揭時地，施用第一級毒品海洛因、第二級毒品安非他命之
    犯罪事實，於偵查時及審理中均坦承不諱；被告之尿液經送鑑定，亦呈海洛因代
    謝物嗎啡、安非他命陽性反應，有台灣檢驗科技股份有限公司九十一年四月二日
    第ＣＺ00000000000號（檢體編號五五一八號）濫用藥物尿液檢驗報
    告書一紙在卷可稽。另扣案之白色粉末經送法務部調查局鑑定，確為第一級毒品
    海洛英無誤，此有該局編號九十一年四月一日調科壹字第０六０００六０九０號
    鑑定通知書一紙附卷可按，並有被告所有供施用之第二級毒品安非他命一包（毛
    重０．三公克）扣案可資佐憑。另被告前於九十年間因非法施用第二級毒品安非
    他命案件，經執行觀察、勒戒後，認無繼續施用毒品之傾向，經台灣板橋地方法
    院檢察署檢察官於九十年五月二十八日以九十年度毒偵字第二一六四號不起訴處
    分確定，嗣再經查獲，經台灣板橋地方法院檢察署檢察官聲請本院於九十一年五
    月十七日以九十一年度毒聲字第一五六一號裁定送台灣台北看守所附設勒戒處所
    觀察、勒戒後，認有繼續施用毒品傾向，有上開裁定書及台灣台北看守所附設勒
    戒處所九十一年七月八日「有無繼續施用毒品傾向證明書」一紙在卷可按，其係
    再犯，事證明確，被告犯行洵堪認定，應依法論科。
二、按施用毒品，經觀察、勒戒後，無繼續施用毒品之傾向，經檢察官為不起訴處分
    確定，五年內再犯毒品危害防制條例第十條施用毒品罪，經觀察、勒戒後，認有
    繼續施用之傾向者，除應由法院裁定入戒治處所施以強制戒治外，並應進入審理
    程序審判，毒品危害防制條例第二十條第三項定有明文；核被告所為，係犯毒品
    危害防制條例第十條第一項之施用第一級毒品海洛因罪及同條第二項之施用第二
    級毒品安非他命罪。其施用第一級毒品海洛因前後持有海洛英，施用第二級毒品
    安非他命前後持有安非他命之低度行為，均應為施用海洛因、安非他命之高度行
    為所吸收，不另論罪。又被告有竊盜前科，於八十九年八月十五日經本院判處有
    期徒刑四月，於九十年九月二十二日執行完畢，有台灣高等法院檢察署刑案紀錄
    簡覆表、台灣板橋地方法院檢察署刑案資料查註記錄表各一紙附卷可按，其於刑
    之執行完畢後五年內，再犯本件有期徒刑以上之刑之罪，均為累犯，應依刑法第
    四十七條之規定加重其刑。其所犯二罪間，犯意各別，構成要件互殊，應分論併
    罰。爰審酌被告犯罪之動機、目的、手段，犯罪所生之危害，僅施用一次，犯罪
    後坦承犯行，態度尚稱良好，及已在台灣台北戒治所強制戒治中等一切情狀，分
    別量處如主文所示之刑，並定其應執行之刑，以資儆懲。
三、扣案之海洛英一包（扣案淨重０．二三公克，經取樣０．０一公克檢驗用罄，餘
    ０．二二公克），係第一級毒品；安非他命一包（毛重０．三公克），係第二級
    毒品，業據被告陳明在卷，均應依毒品危害防制條例第十八條第一項前段之規定
    ，宣告沒收銷燬之。另取樣之海洛因０．０一公克，因檢驗用罄而滅失，爰不另
    為沒收銷燬之諭知。至另扣得之注射針筒二支、撈用吸管一支、分裝袋四十一個
    、吸食器一組，係其叔陳明來所有，不於本案中為沒收之諭知，附此敘明。
據上論斷，應依刑事訴訟法第二百九十九條第一項前段，毒品危害防制條例第十條第
一項、第二項、第十八條第一項前段，刑法第十一條前段、第四十七條、第五十一條
第五款，判決如主文。
本案經檢察官陳伯厚到庭執行職務
中      華      民      國    九十二    年      一      月    二十三    日
                                        臺灣板橋地方法院刑事第三庭
                                            法  官  鄭  水  銓
右正本證明與原本無異。
如不服本判決，應於判決送達後十日內，向本院提出上訴狀。
                                            書記官  謝  明  倫
中      華      民      國    九十二    年      一      月  二十四    日
附錄本案論罪科刑法條全文：
毒品危害防制條例第十條
施用第一級毒品者，處六月以上五年以下有期徒刑。
施用第二級毒品者，處三年以下有期徒刑。


司法院資訊處製作；財團法人民間司法改革基金會備份。
